【裁判字號】    91,上訴,1845
【裁判日期】    920116
【裁判案由】    違反毒品危害防制條例
【裁判全文】
臺灣高等法院高雄分院刑事判決                  九十一年度上訴字第一八四五號
    上  訴  人  臺灣屏東地方法院檢察署檢察官
    被      告  甲○○  女  二.
右上訴人因被告違反毒品危害防制條例案件，不服臺灣屏東地方法院九十一年度訴緝
字第三六號中華民國九十一年九月十七日第一審判決（起訴案號：臺灣屏東地方法院
檢察署九十年度毒偵字第一０八四號；及移送併辦案號：臺灣屏東地方法院檢察署九
十年度毒偵字第一四一九號、九十一年度毒偵字第一二四九號），提起上訴，本院判
決如左：
      主  文
原判決撤銷。
甲○○連續施用第一級毒品，處有期徒刑壹年貳月。扣案含海洛因殘渣夾鍊袋壹只沒
收銷燬。
      事  實
一甲○○前因施用毒品案件，經裁定觀察、勒戒後，認有繼續施用毒品之傾向，再裁
  定送強制戒治，嗣強制戒治期滿，由臺灣屏東地方法院檢察署檢察官於九十年一月
  十一日，以九十年度戒毒偵字第九號處分不起訴確定。詎甲○○仍未能戒除毒癮，
  竟於前開後不起訴處分五年內，基於施用第一級毒品海洛因之概括犯意，自九十年
  二月中旬起，至同年五月十二日下午五時許止，連續在屏東市○○路久大便利商店
  三樓三０七室及屏東縣里港鄉墓園內涼亭裡等處，以將毒品海洛因加水注射入靜脈
  之方式，施用第一級毒品海洛因，約每天施用一次。嗣經屏東縣警察局屏東分局分
  別於九十年四月三十日及同年五月十五日下午七時許，採尿檢驗有嗎啡陽性反應而
  查獲。其後復基於同一之概括犯意，自九十年五月十六日起至六月十三日下午一時
  許止，以上開方式，平均一日一次，連續在屏東縣屏東市廣興里廣興五十五之三號
  住處及屏東市○○街三二八巷二號蔡啟明住所等處所，施用第一級毒品海洛因，復
  為警於九十年六月十三日在上開蔡啟明住所查獲，並自身上扣得殘餘海洛因夾鏈袋
  一只。經移送臺灣屏東地方法院檢察署，於同年月十四日交保後，又基於同一之概
  括犯意，自九十年六月十五日起至九十一年八月十三日上午六時許止，以上開方式
  ，平均一日一次，連續在屏東市○○路八三三號三樓住處，施用第一級毒品海洛因
  ，復為警於九十一年八月十三日在上開住處查獲。
二案經屏東縣警察局屏東分局報請臺灣屏東地方法院檢察署檢察官偵查起訴。
      理  由
一右揭被告施用連續第一級毒品海洛因之事實，業經被告甲○○於本院坦承不諱（見
  本院卷第三十二頁至第三十三頁、第四十九頁至第五十頁），又被告分別於九十年
  四月三十日、五月十五日、六月十三日、九十一年八月十三日經警查獲時所採集之
  尿液，經送請臺灣檢驗科技股份有限公司、屏東縣衛生局檢驗之結果，均呈嗎啡陽
  性反應一節，此有臺灣檢驗科技股份有限公司KＺ000000000000、KＺ000000000000、
  KＺ000000000000濫用藥物尿液檢驗報告三紙（見屏警分刑驗字一二一五九號警卷第
  四頁、第五頁、九十年度毒偵字第一０八四號偵查卷第十九頁）、屏東縣衛生局九
  十一年八月二十六日屏縣衛檢六字第九一０二四六號煙毒委託檢驗結果通知書一紙
  附卷可考（見屏警分刑字第０九一０四二五四四號警卷第四頁）。再佐以經警於九
  十年六月十三日扣得被告所有殘餘粉末夾鏈袋一只，經送高雄醫學大學附設中和紀
  念醫院鑑定結果，該粉末屬第一級毒品海洛因無誤，亦有該院管藥認可字第００五
  號檢驗報告一份在卷足稽（見本院卷第四十五頁）。再者，被告甲○○前因施用毒
  品案件，經原審法院裁定停止戒治交付保護管束，於九十年一月三日保護管束期滿
  ，由臺灣屏東地方法院檢察署檢察官於九十年一月十一日以九十年度戒毒偵字第九
  號為不起訴處分確定等情，有上開不起訴處分書、臺灣高雄地方法院檢察署刑案資
  料查註紀錄表及臺灣高等法院被告全國前案紀錄表各一紙在卷可憑，被告犯行堪予
  認定。
二按海洛因為第一級毒品，毒品危害防制條例第二條第一項第一款定有明文。被告甲
  ○○於前開時地，多次施用第一級毒品海洛因之行為，係犯毒品危害防制條例第十
  條第一項之施用第一級毒品罪。其持有毒品海洛因之行為，為施用毒品之行為所吸
  收，不另論罪。被告多次施用第一級毒品之行為，時間緊接，犯罪構成要件相同，
  顯係基於概括犯意反覆為之，為連續犯，應依刑法第五十六條之規定論以一罪。被
  告自九十年六月十五日起至九十一年八月十三日止，連續施用第一級毒品海洛因犯
  行，雖未經公訴人起訴，惟此部分與公訴人起訴部分，有連續犯之裁判上一罪關係
  ，本院自得併予審判。
三被告施用第一級毒品部分犯罪事證既明，原審予以論罪科刑，固非無見，惟查：被
  告自九十年六月十五日起至九十一年八月十三日止，連續施用第一級毒品海洛因犯
  行，原審未予審理，尚有未洽。檢察官上訴意旨指摘原判決未及斟酌審判併案部分
  不當，核有理由，自應由本院將原判決撤銷改判。爰審酌被告前有施用毒品前科，
  前次施用毒品經強制戒治後，再有本件犯行，足見其戒毒之意志不堅，毒癮極深，
  施用期間甚長，本不宜輕縱，惟念其犯罪後坦承部分犯行，態度尚好等一切情狀，
  量處如主文第二項所示之刑，以資懲儆。扣案之夾鏈袋殘餘粉末夾鏈袋屬毒品危害
  防制條例第二條所規定之第一級毒品，爰依同條例第十八條第一項前段之規定沒收
  銷燬之（包裝袋與之不能析離，亦應併沒收銷燬之）。
據上論斷，應依刑事訴訟法第三百六十九條第一項前段、第三百六十四條、第二百九
十九條第一項前段，毒品危害防制條例第十條第一項、第十八條第一項前段，刑法第
十一條前段、第五十六條，判決如主文。
本案經檢察官林應華到庭執行職務。
中      華      民      國     九十二     年     一     月     十六     日
                              臺灣高等法院高雄分院刑事第六庭
                                  審判長法官  王憲義
                                        法官  范惠瑩
                                        法官  謝靜雯
右正本證明與原本無異。
施用第一級毒品海洛因部分如不服本判決應於收受本判決後十日內向本院提出上訴書
狀，其未述上訴理由者，並得於提起上訴後十日內向本院補提理由書狀（均須按他
造當事人之人數附繕本)「切勿逕送上級法院」。
                                      書記官  廖素珍
中      華      民      國     九十二     年      一      月     十六   日
附錄本判決論罪科刑法條：
毒品危害防制條例第十條第一項
施用第一級毒品者，處六月以上五年以下有期徒刑。


司法院資訊處製作；財團法人民間司法改革基金會備份。
